【裁判字號】    97,訴,1044
【裁判日期】    970617
【裁判案由】    毒品危害防制條例
【裁判全文】
臺灣臺北地方法院刑事判決              97年度訴字第1044號
公  訴  人  臺灣臺北地方法院檢察署檢察官
被      告  甲○○
                    （另案於臺灣臺北監獄執行中）
上列被告因違反毒品危害防制條例案件，經檢察官提起公訴（97
年度毒偵字第1027號），被告於準備程序中就被訴事實為有罪之
陳述，經本院合議庭裁定依簡式審判程序審理，本院判決如下：
    主  文
甲○○施用第一級毒品，累犯，處有期徒刑拾月。
    事  實
一、甲○○前於民國90年間因施用毒品案件，經本院以90年度毒
    聲字第 815號裁定送勒戒處所觀察、勒戒後，認無繼續施用
    毒品之傾向，經臺灣臺北地方法院檢察署檢察官以90年度毒
    偵緝字第 219號為不起訴處分確定；又因施用毒品案件，經
    本院以91年度毒聲字第 805號裁定送觀察、勒戒後，因有繼
    續施用毒品傾向，再以91年度毒聲字第1449號裁定令入戒治
    處所施以強制戒治後，復以91年度毒聲字第2609號裁定停止
    戒治，所餘戒治期間付保護管束，保護管束之指揮書執行完
    畢日期為92年8月5日，該次犯行並經本院以92年度訴字第34
    3號判決判處有期徒刑9月確定。甲○○另因搶奪及侵占案件
    ，經本院以91年度訴第207號判決判處有期徒刑4年及罰金銀
    元 3千元，嗣經臺灣高等法院以91年度上訴字第1195號判決
    駁回上訴確定。上開施用毒品及搶奪二罪並經本院以92年度
    聲字第1185號裁定就有期徒刑部分定應執行刑為有期徒刑 4
    年7 月確定，於95年12月29日假釋出監，假釋期間交付保護
    管束，並於96年 1月13日保護管束期滿，假釋未經撤銷而視
    為執行完畢。詎甲○○猶不知悔改，於上開強制戒治執行完
    畢5年內，另基於施用第一級及第二級毒品之犯意，於96年9
    月27日下午，在臺北縣中和市○○路252巷29弄3號 3樓友人
    潘家駒家中，以燒烤玻璃球之方式同時施用第一級毒品海洛
    因及第二級毒品安非他命 1次。嗣為警持臺灣板橋地方法院
    所核發之搜索票於上開地點執行搜索，並經甲○○同意採尿
    送驗，始知上情。
二、案經臺北市政府警察局中山分局報告臺灣板橋地方法院檢察
    署檢察官呈請臺灣高等法院檢察署核轉臺灣臺北地方法院檢
    察署檢察官偵查起訴。
    理  由
一、訊據被告甲○○對於在上開時間、地點以前揭方式同時施用
    第一級毒品海洛因及第二級毒品安非他命之事實坦承不諱（
    見本院準備程序筆錄第 2頁、審判筆錄第2、3頁）；且其為
    警查獲時所採集之尿液經以氣相層析質譜儀法鑑定結果確呈
    甲基安非他命、嗎啡、可待因陽性反應，有臺北市政府警察
    局偵辦毒品案件尿液檢體委驗單、臺灣尖端先進生技醫藥股
    份有限公司96年11月 2日濫用藥物檢驗報告在卷可稽（見板
    檢偵查卷第28、30頁），可佐被告前開出於任意性之自白與
    事實相符，得採為認定事實之證據。
二、又被告於90年間因施用毒品案件，經本院以90年度毒聲字第
    815 號裁定送勒戒處所觀察、勒戒後，認無繼續施用毒品之
    傾向，經臺灣臺北地方法院檢察署檢察官以90年度毒偵緝字
    第 219號為不起訴處分確定；又因施用毒品案件，經本院以
    91年度毒聲字第 805號裁定送觀察、勒戒後，因有繼續施用
    毒品傾向，再以91年度毒聲字第1449號裁定令入戒治處所施
    以強制戒治後，復以91年度毒聲字第2609號裁定停止戒治，
    所餘戒治期間付保護管束，保護管束之指揮書執行完畢日期
    為92年8月5日，該次犯行並經本院以92年度訴字第 343號判
    決判處有期徒刑 9月確定，該刑度另與另案搶奪案件經臺灣
    高等法院以91年度上訴字第1195號判決駁回上訴確定。上開
    施用毒品及搶奪二罪並經本院以92年度聲字第1185號裁定就
    有期徒刑部分定應執行刑為有期徒刑4年7月確定，於95年12
    月29日假釋出監，假釋期間交付保護管束，並於96年 1月13
    日保護管束期滿，假釋未經撤銷而視為執行完畢，有臺灣高
    等法院被告前案紀錄表可稽，被告於上開強制戒治執行完畢
    釋放後5年內，再犯本件施用毒品犯行。是本件事證明確，
    被告犯行已堪認定，應依法論科。
三、按海洛因、安非他命分別係屬毒品危害防制條例第2條第2項
    第1款、同條項第2款所規定之第一級、第二級毒品，是核被
    告所為係犯同條例第10條第 1項之施用第一級毒品罪、同條
    第 2項施用第二級毒品罪，其持有海洛因、安非他命均係供
    自己施用，應均為高度之施用毒品犯行所吸收，不另論罪；
    又被告一施用行為同時施用第一級、第二級毒品而同時觸犯
    上開二罪名，為想像競合犯，依刑法第55條規定從較重之施
    用第一級毒品罪處斷。再被告有如事實欄所載犯罪科刑，甫
    於95年12月29日假釋出監，假釋期間交付保護管束，並於96
    年 1月13日保護管束期滿，假釋未經撤銷而視為已執行完畢
    ，有上開前案紀錄表可稽， 5年以內故意再犯本件有期徒刑
    以上之罪，為累犯，依刑法第47條第 1項規定加重其刑。爰
    審酌被告前曾因施用毒品及搶奪等案件觸法，並經判決，猶
    不知悛悔，顯見上開判決並未使其心生警惕，其施用足以導
    致精神障礙、性格異常，甚至造成生命危險之毒品，戕害一
    己之身體健康，犯罪後已坦承犯行，及其犯罪之動機、目的
    、手段等一切情狀，量處如主文所示之刑。
據上論斷，應依刑事訴訟法第273條之1、第299條第1項前段，毒
品危害防制條例第10條第1項、第2項，刑法第11條前段、第55條
、第47條第1項，判決如主文。
本案經檢察官陳重言到庭執行職務
中    華    民    國    97    年    6     月    17    日
                  刑事第四庭    法  官   黎惠萍
上正本證明與原本無異。
如不服本判決，應於判決送達後10日內向本院提出上訴狀（應抄
附繕本）。
                                書記官   張齡之
中    華    民    國    97    年    6     月    17    日
附錄本案論罪科刑法條
毒品危害防制條例第10條
施用第一級毒品者，處 6 月以上 5 年以下有期徒刑。
施用第二級毒品者，處 3 年以下有期徒刑。


司法院資訊處製作；財團法人民間司法改革基金會備份。
